臺灣臺南地方法院民事裁定　九十一年度聲字第七六○號
　　聲　請　人　荷商荷蘭銀行股份有限公司台北分公司
　　法定代理人　乙○○
　　　　　　　　　　　　　　送.
　　相　對　人　甲○○
右當事人間聲請返還擔保金事件，本院裁定如左：
    主      文
本院八十五年度存字第五一一五號提存事件聲請人所提存之擔保金新台幣伍萬零壹佰
捌拾陸元，准予返還。
聲請程序費用由相對人負擔。
    理      由
一、按訴訟終結後，供擔保人證明已定二十日以上之期間，催告受擔保利益人行使權
    利而不行使者，法院應依供擔保人之聲請，以裁定命返還其提存物，民事訴訟法
    第一百零四條第一項第二款定有明文。又同法第一百零六條規定，其他依法令供
    訴訟之擔保者，準用第一百零二條之規定。又本條所謂「訴訟終結」宜從廣義解
    釋，包括撤銷假扣押裁定及其執行程序終結在內，故假扣押執行後，須債權人撤
    回假扣押執行之聲請，並聲請撤銷假扣押裁定，再定二十日以上之期間催告受擔
    保權利人行使權利而未行使，法院始可裁定許可債權人領回擔保金（八十三年六
    月十六日院台廳民一字第一一００五號函參照）。
二、本件聲請意旨略以：聲請人與美商美國商業銀行國家信託儲蓄股份有限公司松山
    分公司（下稱美國商銀松山分行）間前因信用卡債務糾紛，美國商銀松山分行為
    確保債權之滿足，聲請假扣押相對人之財產，並經本院以八十五年度全字第三五
    四五號裁定准許在案。聲請人乃遵該裁定之內容，提供新台幣（下同）五萬零一
    百八十六元為擔保金，並以本院八十五年度存字第五一一五號提存事件提存後，
    經本院以八十五年度執全字第二九二三號執行相對人所有財產在案。茲因美國商
    銀松山分行已無繼續執行之必要，原曾聲請撤回執行並撤銷假扣押。此外。聲請
    人另定二十日以上期間催告受擔保利益人即相對人行使權利，迄今未見相對人行
    使，為此聲請裁定准予返還前開擔保金。又因美商美國商業銀行國家信託儲蓄股
    份有限公司已於八十八年五月與聲請人簽訂購買及受讓契約，由聲請人受讓該公
    司松山及台中二分行全部營業及資產負債，並於八十八年九月二十七日為業務移
    轉生效日，故由聲請人提起本件聲請等語。
三、經查，聲請人上開主張，業據其提出所述相符之八十五年度全字第三五四五號裁
    定影本一件、提存書影本一件、八十八年度裁全聲字第五六號裁定影本一件、八
    十五年度執全字第二九二三號塗銷查封登記函一件、存證信函及其回執影本、受
    讓證明書及財政部函為證。另經本院調閱上開卷宗核閱相符，堪信為真實。是聲
    請人既已聲請撤銷上開假扣押裁定及撤回上開假扣押執行程序，並經本院塗銷查
    封在案。又聲請人定相當期限催告相對人行使權利後，相對人迄今亦未於期限內
    行使任何權利之事實，亦有本院查詢案件繫屬查詢明細表二紙附卷供參。揆諸前
    開說明及法條內容，本件聲請人聲請返還擔保金，於法並無不合，應予准許。
四、依民事訴訟法第九十五條、第七十八條、第八十五條第一項前段，裁定如主文。
中　　　華　　　民　　　國　　九十一　　年　　　七　　　月　　 二十一　 日
                                臺灣臺南地方法院民事第三庭
~B法　　　官　許蕙蘭
右為正本係照原本作成
如對本裁定抗告，須於裁定正本送達後十日內向本院提出抗告狀，並應繳納抗告費用
新台幣四十五元。
中　　　華　　　民　　　國　　九十一　　年　　　七　　　月　　 二十二　 日
~B法院書記官　張淑珍
